【裁判字號】    99,審易,562
【裁判日期】    990521
【裁判案由】    竊盜
【裁判全文】
臺灣桃園地方法院刑事判決             99年度審易字第562號
公  訴  人  臺灣桃園地方法院檢察署檢察官
被      告  戊○○
上列被告因竊盜案件，經檢察官提起公訴（99年度偵字第7537號
），被告於準備程序進行中，就被訴事實為有罪之陳述，經本院
告知簡式審判程序意旨，並聽取當事人之意見後，本院裁定依簡
式審判程序審理，判決如下：
    主  文
戊○○犯如附表所示之罪，各處如附表主文欄所示之刑。應執行
有期徒刑壹年陸月，如易科罰金，以新臺幣壹仟元折算壹日。緩
刑貳年。扣案之乳膠手套壹雙沒收。
    事  實
一、戊○○意圖為自己不法所有，分別基於竊盜等各別之犯意，
    先後於附表所示之犯罪時間、地點，以附表所示之犯罪方式
    ，竊取如附表被害人欄所示甲○○等人之財物，嗣於民國99
    年2 月26日上午11時許，在桃園縣蘆竹鄉○○路106 巷22號
    9 樓為警查獲，當場扣得乳膠手套1 雙，並循線查知上情。
二、案經桃園縣政府警察局蘆竹分局報告臺灣桃園地方法院檢察
    署檢察官偵查起訴。
    理   由
一、本案被告戊○○所犯均為死刑、無期徒刑或最輕本刑為3 年
    以上有期徒刑以外之罪，亦均非高等法院管轄第一審之案件
    ，其於本院準備程序中就前揭被訴事實為有罪之陳述，經本
    院告知簡式審判程序之旨，並聽取當事人之意見後，本院依
    刑事訴訟法第273 條之1 第1 項規定，裁定進行簡式審判程
    序，合先敘明。
二、上揭犯罪事實，業據被告戊○○於警詢、檢察官訊問及本院
    審理時均坦承不諱，並經如附表證據欄所示被害人甲○○等
    人分別於警詢時供述無訛，復有如附表證據欄所示車籍查詢
    —基本資料畫面等書證在卷可稽，且有扣案乳膠手套1 雙可
    資佐證，足認被告之任意性自白與事實相符而堪採信。本件
    事證明確，被告犯行堪以認定，應依法論科。
三、按大樓式或公寓式住宅之地下室，係附屬於該大樓或公寓，
    為該種住宅居住人生活起居場所之一部分，與住宅之關係密
    不可分，如於夜間侵入該種住宅地下室竊盜，自應依刑法第
    321 條第1 項第1 款論罪（最高法院82年度台上字第5704號
    判決意旨參照）。經查，附表編號二被害人甲○○住處屬大
    樓式住宅，被告戊○○竊盜之地點即位於該大樓地下室3 樓
    ，是核被告附表編號二所為係犯刑法第321 條第1 項第1 款
    之於夜間侵入住宅竊盜罪，偵查檢察官認被告涉犯刑法第32
    0 條第1 項竊盜罪，容有誤會，惟起訴基本事實同一，復經
    本院於99年5 月11日審判期日中告知被告罪名變更，並給予
    被告辯明犯罪之機會，以利其行使防禦權後，爰依法變更起
    訴法條；被告於附表編號一、三、四、五、六、七所為，均
    係犯刑法第320 條第1 項之竊盜罪；被告所犯上開七罪間，
    犯意各別，行為互殊，應予分論併罰。又偵查檢察官認被告
    於附表編號一與編號二、編號三與編號四、編號六與編號七
    等犯行，僅各成立一次竊盜罪，容有誤會，本院認附表編號
    一、編號三、編號六等三次犯行亦分別構成竊盜罪，與前揭
    附表編號二、編號四、編號五、編號七等四次竊盜犯行犯意
    各別，起訴書事實欄暨已詳載此部分犯罪事實，應認該部分
    犯罪事實業經起訴，本院自得併與審判，附此敘明。爰審酌
    被告不思循正當途徑賺取錢財，卻迭起意竊取財物，其犯行
    甚值非難，兼衡其犯罪動機、目的、手段、所竊取財物之價
    值、犯後坦承犯行，並已與被害人甲○○等四人達成和解，
    及犯後態度良好等一切情狀，分別量處如主文所示之刑及均
    諭知易科罰金之折算標準，並定其應執行之刑及易科罰金之
    折算標準。又被告前未曾受有期徒刑以上刑之宣告，有臺灣
    高等法院被告前案紀錄表1 份附卷可按，其一時失慮致罹刑
    典，已坦白認罪，堪認被告已有悔悟，亦已與被害人甲○○
    等四人達成和解，有和解書影本四份在卷可稽，本院認其所
    受上開刑之宣告以暫不執行為適當，爰併宣告緩刑2 年，以
    啟自新。至扣案之乳膠手套1 雙，為被告所有供附表編號七
    犯罪所用之物，業據其供述在卷，爰依刑法第38條第1 項第
    2 款規定，諭知宣告沒收。
據上論斷，應依刑事訴訟法第273 條之1 第1 項、第299 條第1
項前段、第300 條，刑法第321 條第1 項第1 款、第320 條第1
項、第51條第5 款、第41條第1 項前段、第8 項、第74條第1 項
第1 款、第38條第1 項第2 款，刑法施行法第1 條之1 第1 項、
第2 項前段，判決如主文。
本案經檢察官潘怡華到庭執行職務。
中    華    民    國    99    年    5    月     21    日
                        刑事庭  法  官  劉為丕
以上正本證明與原本無異。
如不服本判決，應於判決送達後10日內向本院提出上訴狀（應附
繕本），其未敘述上訴理由者，應於上訴期間屆滿後20日內補提
理由書狀於本院，上訴於臺灣高等法院。
                                書記官  陳淑瓊
中    華    民    國    99    年    5     月    21    日
附錄本案論罪科刑依據之法條：
中華民國刑法第320 條第1 項
意圖為自己或第三人不法之所有，而竊取他人之動產者，為竊盜
罪，處5 年以下有期徒刑、拘役或5 百元以下罰金。
中華民國刑法第321條
犯竊盜罪而有左列情形之一者，處6 月以上、5 年以下有期徒刑
：
一、於夜間侵入住宅或有人居住之建築物、船艦或隱匿其內而
    犯之者。
二、毀越門扇、牆垣或其他安全設備而犯之者。
三、攜帶兇器而犯之者。
四、結夥三人以上而犯之者。
五、乘火災、水災或其他災害之際而犯之者。
六、在車站或埠頭而犯之者。
前項之未遂犯罰之。
附表：
┌─┬────────────────────┬───┬─────────┬──────┐
│編│犯罪時間、地點，犯罪方式及所得財物      │被害人│證              據│主   文   欄│
│號│                                        │      │                  │            │
├─┼────────────────────┼───┼─────────┼──────┤
│一│於民國98年12月24日上午9 時30分許，在桃園│甲○○│1.被害人甲○○於警│戊○○竊盜，│
│  │縣蘆竹鄉○○路○段336 號南亞公司地下停車│      │  詢時之供述。    │處有期徒刑貳│
│  │場（下稱南亞公司停車場）內，見胡瑞銘所有│      │2.車籍查詢—基本資│月，如易科罰│
│  │，交予甲○○使用之車牌號碼695—DSW號重型│      │  料詳細畫面2 紙。│金，以新臺幣│
│  │機車停放在該停車場內，而鑰匙1 串（含住家│      │3.監視錄影器翻拍照│壹仟元折算壹│
│  │、機車及汽車鑰匙）疏未取下，便將該機車騎│      │  片2 張。        │日。        │
│  │乘至他處，打開該機車之置物箱取得甲○○住│      │                  │            │
│  │處地址資料後，再將該機車騎回原處，並將前│      │                  │            │
│  │揭鑰匙1 串竊取得手後離去。              │      │                  │            │
├─┼────────────────────┤      │                  ├──────┤
│二│嗣於98年12月29日晚間9 時許，以上列竊得之│      │                  │戊○○於夜間│
│  │鑰匙1 串，進入桃園縣蘆竹鄉○○路171 號胡│      │                  │侵入住宅竊盜│
│  │瑞霖住處地下室3 樓，並徒手竊取鄭麗芳所有│      │                  │，處有期徒刑│
│  │，交由甲○○使用之車牌號碼9866—SN號自用│      │                  │陸月，如易科│
│  │小客貨車，得手後駛離，後因不知如何銷贓，│      │                  │罰金，以新臺│
│  │便將該車棄置於路邊。                    │      │                  │幣壹仟元折算│
│  │                                        │      │                  │壹日。      │
├─┼────────────────────┼───┼─────────┼──────┤
│三│於99年1 月8 日上午10時許，在南亞公司停車│丁○○│1.被害人丁○○於警│戊○○竊盜，│
│  │場內，見丁○○將機車停放在該停車場內而鑰│      │  詢時之供述。    │處有期徒刑貳│
│  │匙1 串（含機車、住處鑰匙及感應器）未取下│      │2.桃園縣政府警察局│月，如易科罰│
│  │，便打開該機車置物箱取得丁○○住處地址資│      │  蘆竹分局受理刑事│金，以新臺幣│
│  │料後，並將前揭鑰匙1 串竊取得手後離去。  │      │  案件報案三聯單。│壹仟元折算壹│
│  │                                        │      │3.大千禧銀樓銷售員│日。        │
├─┼────────────────────┤      │  蔡偉達於警詢時之├──────┤
│四│於99年1 月15日上午10時許，以上列竊得之鑰│      │  供述。          │戊○○竊盜，│
│  │匙1 串，進入桃園縣蘆竹鄉○○路○段麗水巷│      │4.玉豐銀樓負責人吳│處有期徒刑陸│
│  │17號11樓丁○○住處（侵入住宅部分未據告訴│      │  俊輝於警詢時之供│月，如易科罰│
│  │），竊取現金新臺幣（下同）約7 萬元及金飾│      │  述。            │金，以新臺幣│
│  │1 批得手後離去，並將金飾1 批分別以約16萬│      │5.監視錄影器翻拍照│壹仟元折算壹│
│  │元之價格出售予大千禧銀樓銷售員蔡偉達、以│      │  片2 張。        │日。        │
│  │約14萬元之價格出售予玉豐銀樓負責人吳俊輝│      │6.玉豐銀樓販售金飾│            │
│  │謀利。                                  │      │  登記資料影本1 張│            │
│  │                                        │      │  。              │            │
├─┼────────────────────┼───┼─────────┼──────┤
│五│於99年2 月26日上午9 時許，在南亞公司停車│乙○○│1.被害人乙○○於警│戊○○竊盜，│
│  │場內，見乙○○所有之車牌號碼RNX —007 號│      │  詢時之供述。    │處有期徒刑肆│
│  │輕型機車停放在該停車場內而鑰匙疏未取下，│      │2.車籍查詢—基本資│月，如易科罰│
│  │徒手竊取該機車，得手後騎乘離去。        │      │  料詳細畫面1 紙。│金，以新臺幣│
│  │                                        │      │3.贓物認領保管單1 │壹仟元折算壹│
│  │                                        │      │  紙。            │日。        │
├─┼────────────────────┼───┼─────────┼──────┤
│六│於99年1 月底某日，在南亞公司停車場內，見│丙○○│1.被害人丙○○於警│戊○○竊盜，│
│  │丙○○所有之機車停放在該停車場而鑰匙1 串│      │  詢時之供述。    │處有期徒刑貳│
│  │（含機車、住處鑰匙，遙控器2 個及感應器1 │      │2.贓物領據（保管單│月，如易科罰│
│  │個）疏未取下，便打開該機車之置物箱取得陳│      │  ）1 紙。        │金，以新臺幣│
│  │俊牽住處地址資料後，並將前揭鑰匙1 串竊取│      │3.刑案現場暨扣案物│壹仟元折算壹│
│  │得手後離去。                            │      │  照片12張。      │日。        │
├─┼────────────────────┤      │4.扣案之乳膠手套1 ├──────┤
│七│於99年2 月26日上午9 時30分許騎乘上開所竊│      │  雙。            │戊○○竊盜，│
│  │得之車牌號碼RNX —007 號輕型機車，前往陳│      │                  │處有期徒刑肆│
│  │俊牽位於桃園縣蘆竹鄉村○○路106 巷22號9 │      │                  │月，如易科罰│
│  │樓住處，並以上列竊得之鑰匙1 串進入丙○○│      │                  │金，以新臺幣│
│  │住處，竊取金幣1 枚、記憶卡1 只得手。    │      │                  │壹仟元折算壹│
│  │                                        │      │                  │日，扣案之乳│
│  │                                        │      │                  │膠手套壹雙沒│
│  │                                        │      │                  │收。        │
└─┴────────────────────┴───┴─────────┴──────┘

司法院資訊處製作；財團法人民間司法改革基金會備份。
